臺灣高等法院刑事裁定
                                    111年度交聲再字第7號
再審聲請人
即受判決人  林顏弘


上列再審聲請人因公共危險案件，對於本院111年度交上易字第1
5號，中華民國111年2月10日判決（原審案號：臺灣宜蘭地方法
院110年度交易字第185號，起訴案號：臺灣宜蘭地方檢察署110
年度偵字第3760號），聲請再審，本院裁定如下：
    主  文
再審之聲請駁回。
    理  由
一、按再審制度，係就確定判決認定事實錯誤所設之特別救濟程
    序，故其對象應為確定之實體判決，倘屬程序判決，因不具
    實體之確定力，縱經判決確定，尚不得作為聲請再審之客體
    。又得否作為再審之客體，為法院應予調查審認之程序上事
    項，如係就程序判決聲請再審，其聲請程序即不合法，且無
    從補正，自應依刑事訴訟法第433條前段規定以裁定駁回之
    。
二、經查，本件再審聲請人即受判決人林顏弘因公共危險案件，
    經臺灣宜蘭地方法院以110年度交易字第185號判處罪刑，聲
    請人不服，提起第二審上訴，然上訴書狀未敘述理由，且經
    本院裁定命為補正，逾期未予補正，本院因認其上訴不合法
    ，依刑事訴訟法第367條前段規定，於111年2月10日以111年
    度交上易字第15號判決駁回確定，有上開刑事判決資料、本
    院被告前案紀錄表可稽。上揭臺灣宜蘭地方法院110年度交
    易字第185號第一審判決，固經聲請人提起第二審上訴，惟
    其上訴不合法，本院111年度交上易字第15號判決乃係從程
    序上駁回上訴，而未涉及實體裁判，揆諸上開說明，其聲請
    再審，自應以第一審實體判決為對象，向臺灣宜蘭地方法院
    提起之，方為適法。茲聲請人對本院111年度交上易字第15
    號之程序判決聲請再審，於法顯有不合，且無從補正，應予
    駁回。至於聲請意旨主張上揭本院命補正上訴理由裁定之代
    收人，並非聲請人之同居人，其111年2月15日補正上訴理由
    符合法律程式等語，非屬再審範疇，應另循其他程序予以救
    濟，附此敘明。
三、刑事訴訟法第429條之2前項規定：「聲請再審之案件，除顯
    無必要者外，應通知聲請人及其代理人到場，並聽取檢察官
    及受判決人之意見」。本件再審聲請，程序違背規定已明，
    無需再予釐清，且無從命補正，顯無通知聲請人到場，及聽
    取檢察官及受判決人意見之必要，庶免徒然浪費有限之司法
    資源，爰不予通知及聽取之，附此敘明。
依刑事訴訟法第433條前段，裁定如主文。
中　　華　　民　　國　　111 　年　　3 　　月　　14　　日
              　　刑事第六庭    審判長法　官  劉方慈
                                      法　官  許曉微
                                      法　官  朱嘉川
以上正本證明與原本無異。
不得抗告。
                                      書記官  尤朝松
中　　華　　民　　國　　111 　年　　3 　　月　　14　　日